臺灣高等法院刑事裁定
109年度聲字第5008號
聲  請  人即
被告辯護人  黃慧敏  律師  

被      告  許祥輝




上列聲請人因聲請交付法庭錄音光碟案件，本院裁定如下：
    主  文
聲請人於繳納相關費用後，准予轉拷交付本院一Ｏ九年度上易字
第二Ｏ九五號案件於民國一Ｏ九年十二月三日準備程序期日之法庭
錄音光碟；就取得之法庭錄音光碟內容，不得散布、公開播送或
非正當目的使用。
其他聲請交付臺灣新北地方法院一０九年度易字第三五七號案件
之法庭錄音光碟部分，移送臺灣新北地方法院。
    理  由
一、聲請意旨略以：聲請人黃慧敏律師為被告許祥輝之選任辯護
    人，因甫受任要瞭解歷次開庭的筆錄紀錄內容之不足，爰依
    法院組織法第90條之1、第1項前段、法庭錄音錄影及其利用
    保存辦法第8條，聲請准予付費交付被告自地院（本院另行
    裁定移送）起至高院開庭的所有錄音光碟
    等語。
二、按當事人及依法得聲請閱覽卷宗之人，因主張或維護其法律
    上利益，得於開庭翌日起至裁判確定後6個月內，繳納費用
    聲請法院許可交付法庭錄音內容；當事人及依法得聲請閱覽
    卷宗之人，因主張或維護其法律上利益，聲請交付法庭錄音
    內容時，應敘明理由，由法院為許可與否之裁定；持有法庭
    錄音內容之人，就取得之錄音內容，不得散布、公開播送，
    或為非正當目的使用，法院組織法第90條之1第1項前段、法
    庭錄音錄影及其利用保存辦法第8條第1項、第4項、法院組
    織法第90條之4第1項、法院辦理聲請交付法庭錄音錄影內容
    應行注意事項第6點分別定有明文。
三、關於聲請交付本院109年度上易字第2095號案件109年12月3
    日開庭錄音光碟准許部分：
    查聲請人係本院109年度上易字第2095號妨害名譽案件之被
    告辯護人，為依法得聲請閱覽卷宗之人，所聲請交付該案於
    109年12月3日法庭錄音光碟，係於開庭翌日起至裁判確定後
    6個月內為之，且已敘明其聲請理由，核屬為其法律上利益
    之主張及維護，此部分聲請為有理由，爰裁定聲請人於繳納
    相關費用後，准予轉拷交付本院109年度上易字第2095號案
    件於109年12月3日之法庭錄音光碟，並依法庭錄音錄影及其
    利用保存辦法第8條第4項、法院辦理聲請交付法庭錄音錄影
    內容應行注意事項第6條規定，裁定就取得之法庭錄音光碟
    內容，不得散布、公開播送或非正當目的使用。
四、聲請交付本件前審歷次之開庭錄音光碟部分：
    按「交付法庭錄音、錄影內容之聲請案（事）件，應由錄音
    、錄影之法院裁定之。但錄音、錄影之法院與錄音、錄影內
    容所屬案（事）件卷證所在之法院不同者，該卷證所在之法
    院，認有必要者，亦得裁定之；認無必要者，得將該聲請案
    （事）件裁定移送錄音、錄影之法院。」依法院組織法第90
    條之3授權訂定之法院辦理聲請交付法庭錄音錄影內容應行
    注意事項第3點定有明文。據此授權訂定之法院辦理聲請交
    付法庭錄音錄影內容應行注意事項第1點明定：「法院組織
    法第90條之1所定之法庭錄音、錄影，係指法院內開庭所為
    之錄音、錄影；警詢、偵查、調解程序或其他非關法庭開庭
    所為之錄音、錄影，均不屬之」。從而，聲請人聲請交付本
    案前審之臺灣新北地方法院一０九年度易字第三五七號法庭
    錄音部分，則裁定移送如主文第2項所示。
中　　華　　民　　國　　109 　年　　 12 　月　 24　　 日
                  刑事第三庭    審判長法　官  張惠立
                                      法　官  張江澤
                                      法　官  廖怡貞
以上正本證明與原本無異。
如不服本裁定，應於收受送達後五日內向本院提出抗告狀。
                                      書記官  邵淑津
中　　華　　民　　國　　109 　年　　12　　月　　24　　日